臺灣新北地方法院刑事判決
110年度金訴字第356號
公  訴  人  臺灣新北地方檢察署檢察官
被      告  李丞翊



選任辯護人  陳宏銘律師
被      告  鍾承佑


選任辯護人  賴建豪律師
被      告  楊昀璉


            蔡怡靜



選任辯護人  楊俊鑫律師                    
被      告  何讌䛴



上列被告因違反洗錢防制法等案件，經檢察官提起公訴（109年
度偵字第7235號、第15055號、第15057號、第15058號、第15060
號、第17004號），本院判決如下：
  　主　文
丁○○犯如附表一所示之罪，各處如附表一所示之刑及沒收。應執
行有期徒刑參年陸月。
Ｃ○○犯如附表一所示之罪，各處如附表一所示之刑及沒收。應執
行有期徒刑貳年肆月。
申○○犯如附表一所示之罪，各處如附表一所示之刑及沒收。應執
行有期徒刑貳年捌月。
宙○○犯如附表一所示之罪，各處如附表一所示之刑及沒收。應執
行有期徒刑貳年。緩刑伍年，緩刑期間付保護管束，並應向檢察
官指定之政府機關、政府機構、行政法人、社區或其他符合公益
目的之機構或團體，提供壹佰貳拾小時之義務勞務。
乙○○犯如附表一所示之罪，各處如附表一所示之刑及沒收。應執
行有期徒刑壹年拾月。緩刑伍年，緩刑期間付保護管束，並應向
檢察官指定之政府機關、政府機構、行政法人、社區或其他符合
公益目的之機構或團體，提供捌拾小時之義務勞務。
Ｃ○○被訴如附表二所示部分免訴。
    事　實
一、丁○○於民國108年7、8月間受黃○○（所涉詐欺等罪嫌，由本
    院另行審結）之邀約，加入黃○○及姓名不詳、綽號「妹子」
    之成年人以實施詐術為手段所組成具有持續性、牟利性之有
    結構性詐欺集團組織後，復於同年7、8月間某日，邀約Ｃ○○
    、宙○○、申○○、乙○○、Ｂ○○（所涉詐欺等罪部分，經本院以1
    09年度審訴字第1056號、110年度審訴字第214號判決應執行
    有期徒刑1年8月，緩刑3年）加入該詐欺集團組織，約定由
    申○○提供其申辦之臺灣銀行帳號000-000000000000號帳戶（
    下稱臺灣銀行帳戶）、Ｃ○○提供其申辦之中國信託商業銀行
    帳號000-000000000000號帳戶（下稱中信銀行帳戶）、乙○○
    提供其申辦之中華郵政股份有限公司帳號000-000000000000
    00號帳戶（下稱郵局帳戶）供該詐欺集團使用，由Ｃ○○、宙○○、申○○、乙○○擔任「車手」之提領詐欺款項工作，並約定
    以提款金額之1％作為報酬，丁○○、黃○○則擔任收取上開詐欺
    款項之「收水」工作，約定丁○○以收取款項金額之1％作為報
    酬、黃○○則以收取款項金額之0.5％作為報酬。黃○○、丁○○、
    Ｃ○○、申○○、宙○○、乙○○、「妹子」及其等所屬之詐欺集團
    成員，意圖為自己不法之所有，基於三人以上詐欺及隱匿犯
    罪所得去向之洗錢犯意聯絡，先由詐欺集團某不詳成員以如
    附表一所示之方式，詐欺如附表一所示之人，致如附表一所
    示之人均陷於錯誤，而於如附表一所示之時間匯款至如附表
    一所示之帳戶內。黃○○復依綽號「妹子」之詐欺集團不詳成
    員之指示轉告丁○○，再由丁○○轉知Ｃ○○、申○○、宙○○、乙○○
    依指示分別於如附表一所示之時間、地點提領如附表一所示
    之款項。Ｃ○○、申○○、宙○○、乙○○將其等所提領之款項交付
    丁○○，丁○○再將款項轉交付黃○○，續由黃○○轉交綽號「妹子
    」之詐欺集團成員，而以此方式製造金流斷點，以掩飾及隱
    匿詐欺所得財物之本質、去向（丁○○所涉部分為附表一編號
    1至24，Ｃ○○所涉部分為附表一編號6至14、21、22【附表一
    編號23、24，即附表二部分由本院另為免訴之判決，詳後述
    】，申○○所涉部分為附表一編號1至20、24，宙○○所涉部分
    為附表一編號11、15、17至19、22，乙○○所涉部分為附表一
    編號1、3、19）。
二、案經子○○、甲○○、Ｄ○○、辰○○、丑○○、玄○○、天○○、己○○、
    午○○、酉○○、寅○○、宇○○訴由臺北市政府警察局中山分局報
    告臺灣新北地方檢察署檢察官偵查起訴。
　　理　由
壹、有罪部分：
一、證據能力部分：
  ㈠按被告以外之人於審判外之陳述，雖不符前4條之規定，而經
    當事人於審判程序同意作為證據，法院審酌該言詞陳述或書
    面陳述作成時之情況，認為適當者，亦得為證據，刑事訴訟
    法第159條之5第1項定有明文。本條之立法意旨在於確認當
    事人對於傳聞證據有處分權，得放棄反對詰問權，同意或擬
    制同意傳聞證據可作為證據，屬於證據傳聞性之解除行為，
    如法院認為適當，不論該傳聞證據是否具備刑事訴訟法第15
    9條之1至第159條之4所定情形，均容許作為證據，不以未具
    備刑事訴訟法第159條之1至第159條之4所定情形為前提（最
    高法院104年度第3次刑事庭會議決議參照）。查本件判決所
    引用被告丁○○、Ｃ○○、申○○、宙○○、乙○○以外之人於審判外
    所為陳述，雖均屬傳聞證據，然本件當事人及其等辯護人對
    於本判決下列所引用之供述證據，於本院準備程序時均同意
    有證據能力，本院審酌上開證據資料製作時之情況，尚無違
    法不當及證明力明顯過低之瑕疵之情形，爰依刑事訴訟法第
    159條之5規定，認均具有證據能力。
  ㈡至下列所引用之其餘非供述證據，無證據證明係公務員違背
    法定程序所取得，亦無顯有不可信之情況，已經本院於審理
    期日提示予被告5人及其等辯護人辨識而為合法調查，該等
    證據自得做為本案裁判之資料。
  ㈢另按組織犯罪防制條例第12條第1項中段規定：「訊問證人之
    筆錄，以在檢察官或法官面前作成，並經踐行刑事訴訟法所
    定訊問證人之程序者為限，始得採為證據」，此為刑事訴訟
    證據能力之特別規定，且較92年2月6日修正公布，同年9月1
    日施行之刑事訴訟法證據章有關傳聞法則之規定更為嚴謹，
    自應優先適用。依上開規定，證人於警詢時之陳述，於違反
    組織犯罪防制條例案件，即絕對不具證據能力，無修正後刑
    事訴訟法第159條之2、第159條之3及第159條之5規定之適用
    ，不得採為判決基礎（最高法院104年度台上字第203號判決
    意旨參照）。從而本件證人即各告訴人、各被害人及被告丁○○、Ｃ○○、宙○○、申○○、乙○○於警詢中之證述，就各被告所
    犯參與犯罪組織罪部分無證據能力，附此敘明。
二、認定犯罪事實所憑之證據及理由：
　㈠上開犯罪事實，被告Ｃ○○、申○○、宙○○、乙○○於本院審理中均
    坦承不諱（見本院卷二第370頁），核與證人即共同被告丁○○、乙○○、黃○○、宙○○、Ｃ○○於警詢及偵訊之證述、證人即共
    同被告申○○於警詢之證述、證人即被害人Ｂ○○於警詢及偵訊
    中之證述、證人即被害人壬○○、亥○○、戌○○、癸○○、戊○○、
    Ａ○○、未○○、庚○○、地○○、丙○○、巳○○於警詢中之證述、證
    人即被害人辛○○於調詢及警詢中之證述、證人即告訴人寅○○
    於調詢及警詢中之證述、證人即告訴人辰○○、甲○○、Ｄ○○、
    丑○○、玄○○、天○○、己○○、午○○、宇○○、酉○○、子○○於警詢
    中之證述、證人黃薪翰於警詢中之證述情節大致相符（見偵
    7235卷第7-14、18-22、61-67、68-70、75-76頁反面、第11
    4-119、126-127、131-132、166-167頁，偵15060卷一第76-
    77、93-96、104-106、115-117、122-124頁，偵15060卷二
    第1至同頁反面、第10-11、15至同頁反面、19-20、21至同
    頁反面、25至同頁反面、29至同頁反面、第32至同頁反面、
    第40-41、47至同頁反面、51至同頁反面、55至同頁反面、
    第62至同頁反面、71-72、81-82、89至同頁反面、第92-93
    、96-97、98-99、100-101、109至同頁反面、106至同頁反
    面、第112-113、153-157、185-186頁反面、第215-216頁，
    他4987卷二第157-175、177-189、243-248頁，偵1693卷第8
    0-82頁，偵1693卷第121-126頁，偵7235卷第103-105頁），
    復有被告申○○所有之廠牌OPPOAX5行動電話內之微信聊天紀
    錄照片16張、被告申○○上開臺灣銀行帳號000000000000號帳
    戶存摺存款歷史明細查詢、被告Ｃ○○上開中信銀行帳號00000
    00000000000號帳戶存款交易明細、被告Ｃ○○、宙○○、申○○、
    乙○○提款監視器影像擷圖各1份、被告申○○填寫之臺灣銀行
    取款憑條共3紙、扣案證物蒐證照片、告訴人宇○○提出之108
    年10月1日郵政跨行匯款申請書、告訴人子○○提出之108年11
    月27日中國信託銀行存提款交易憑證、中國信託商業銀行股
    份有限公司109年1月10日中信銀字第000000000000000號（
    函）暨被告Ｃ○○客戶基本資料、帳號0000000000000000號帳
    戶交易明細、自動化交易LOG資料、新臺幣存提款交易憑證
    、台新國際商業銀行109年2月15日台新作文字第10902749號
    函暨機號06957之交易明細、告訴人己○○提出之對話紀錄共8
    張、被害人巳○○提出之108年10月3日郵政跨行匯款申請書、
    中國信託商業銀行匯入匯款備查簿、被害人地○○提出之郵政
    跨行匯款申請書及客戶基本資料、被告乙○○上開郵局帳號00
    000000000000號帳戶交易明細、被害人壬○○提出之108年8月
    23日郵政跨行匯款申請書及客戶基本資料、109年1月14日郵
    政匯款申請書、國泰世華商業銀行存匯作業管理部109年3月
    13日國世存匯作業字第1090029051號函暨甲○○客戶基本資料
    、兆豐國際商業銀行股份有限公司109年3月6日兆銀總集中
    字第1090010647號函暨Ｄ○○客戶基本資料、合作金庫商業銀
    行南高雄分行109年2月27日合金南高雄字第1090000768號函
    暨黃薪翰新開戶建襠登錄單、中華郵政股份有限公司109年2
    月15日儲字第1090035737號函暨戊○○客戶基本資料、告訴人
    辰○○臺灣銀行帳號000000000000帳戶基本資料、臺灣銀行健
    行分行109年2月15日健行營字第10900006541號函暨亥○○通
    訊中文名、地資料查詢、渣打國際商業銀行股份有限公司10
    9年2月14日渣打商銀字第1090003329號函暨己○○客戶基本資
    料、玉山銀行個金集中部109年2月24日玉山個（集中）字第
    1090015003號函暨庚○○客戶基本資料、合作金庫商業銀行朴
    子分行109年3月17日合金朴子字第1090000524號函暨黃雅麟
    新開戶建檔登錄單、合作金庫商業銀行長庚分行109年2月19
    日合金長庚字第1090000550號函暨午○○新開戶建檔登錄單、
    中國信託商業銀行股份有限公司109年2月17日中信銀字第00
    0000000000000號（函）暨寅○○客戶基本資料、台新國際商
    業銀行109年2月19日台新作文字第10902630號函暨寅○○客戶
    基本資料、台北富邦商業銀行股份有限公司文德分行109年2
    月1日北富銀文德字第1090000004號函暨寅○○客戶基本資料
    、華南商業銀行股份有限公司總行109年2月21日營清字第10
    90004105號函暨丙○○客戶資料整合查詢、台中商業銀行總行
    109年2月20日中業執字第1090003764號函暨丑○○開戶資料、
    被害人戌○○提出之108年9月10日郵政跨行匯款申請書及客戶
    基本資料、告訴人玄○○之帳號00000-0000000號帳戶客戶基
    本資料、被害人癸○○之帳號00000000000000號帳戶客戶基本
    資料、被害人Ａ○○之帳號00000-0000000號帳戶客戶基本資料
    、被害人未○○提出之108年9月25日玉山銀行匯款申請書各1
    份、被害人丑○○提出之對話紀錄擷圖共10張、告訴人天○○提
    出之對話紀錄擷圖共7張、被害人辛○○提出之對話紀錄擷圖
    共4張、告訴人酉○○提出之對話紀錄擷圖共7張、中國信託銀
    行新臺幣存提款交易憑證及網路轉帳擷圖共19張、被害人地
    ○○提出之108年12月30日郵政存款單、被害人亥○○提出之109
    年1月14日匯款申請書、被害人壬○○提出之109年1月14日匯
    款申請書各1紙在卷可參（見偵7235卷第23-28、39、41、45
    、47-49、100、106、156-165頁，偵15055卷第25-27、30-3
    3頁，偵15057卷第14至27、35-36、58-59、70頁，偵15058
    卷第21至29、30-32、35-36、41、43、59頁，偵17004卷第2
    7-29頁，偵15060卷一第129-136頁，偵15060卷二第3、8、1
    3-14、17-18、23-24、27-28、31、34-35、45-46、53-54、
    58-59、60-61、65-66、67-68、69-70、74-75、86-87、91
    、95、99、108、111、121-123、124-127頁，偵17004卷第2
    4-26頁），足認被告4人上開任意性自白核與事實相符，堪
    以採信。
　㈡被告丁○○固坦承有於上開時間，指示被告Ｃ○○、宙○○、申○○、
    乙○○提領款項，並收取其等所提領之款項再轉交黃○○之事實
    ，惟矢口否認有何上開加重詐欺、洗錢之犯行，辯稱：黃○○
    跟我說這是博奕的錢，要我幫忙收錢，我才去找人，並依照
    黃○○的指示去領錢和收錢，我不知道這些是詐欺的錢云云。
    辯護人則為被告丁○○辯稱：被告之身心狀況不佳，其智能偏
    低、容易受人操控，因而聽信同案被告黃○○之說詞認為該等
    工作為合法正當才會為本案行為，被告丁○○主觀上對於該等
    款項為詐欺款項並不知情，應不構成詐欺及洗錢罪等語。經
    查：
　⒈被告Ｃ○○、申○○、乙○○將其等帳戶於附表一所示之時間提供被
    告丁○○、同案被告黃○○，嗣後詐欺集團之不詳成員以如附表
    一所示之方式詐欺如附表一所示之人，致如附表一所示之人
    均陷於錯誤，而於附表一所示之匯款時間，分別將附表一所
    示款項匯入被告Ｃ○○、申○○、乙○○上開帳戶內，被告Ｃ○○、宙
    ○○、申○○、乙○○再依照被告丁○○之指示提領款項，並將上開
    款項交由被告丁○○，由被告丁○○轉交同案被告黃○○，續由同
    案被告黃○○轉交綽號「妹子」之詐欺集團不詳成員等情，業
    據被告丁○○於本院審理中均坦承不諱（見本院卷二第370-37
    2頁），並經本院依前開卷證資料認定如前，是此部分事實
    ，堪以認定。
　⒉被告丁○○雖以前詞置辯，然被告丁○○於偵查中已供稱：我是
    在網路上看到輕鬆賺錢、提供本子的訊息，我就跟貼文者黃
    ○○聯絡，他跟我說是線上博奕的錢，需要人頭帳戶，我才聯
    絡申○○等人去做；黃○○後來加我微信，他會用微信指示我去
    領錢，他叫我把訊息都刪掉，所以我就刪掉了，他也告訴我
    如果我指示其他人去領錢，也要他們把對話紀錄刪掉，他說
    如果被查的話不要把其他人拱出來，不然會被當成組織；我
    之前有懷疑過他，但黃○○堅持這是賭博的錢等語（見偵7235
    卷第114-119頁、第126頁反面），足見被告丁○○在邀約被告
    Ｃ○○、申○○、宙○○、乙○○提供帳戶並提領款項時，已知悉此
    等提領款項並轉交款項之工作並非合法行為，有可能遭警方
    查緝，故有刪除相關對話紀錄之必要。且證人即共同被告Ｃ○○於本院審理中證稱：丁○○之前介紹我工作，他跟我說這些
    是投資上市股票的股款，我不知道是什麼公司，他是有說這
    是遊走法律邊緣的事情，我也不知道為什麼收股款會遊走法
    律邊緣，他有指示我刪除每次的通話聊天紀錄，所以我就會
    在他面前刪給他看；我們交款的時候有時候會在車上、有時
    候會在路邊，交款項會這樣遮遮掩掩的都是丁○○指示的，我
    就只是照做等語（見本院卷二第159-167頁），證人即共同
    被告申○○於本院審理中亦證稱：丁○○之前介紹這個賺錢的工
    作給我，他跟我說這是網拍和直播的款項，我也不知道是什
    麼公司，他跟我說提供戶頭可以分錢，我就幫他領錢拿給他
    和黃○○，我之前在警詢說「我會刪除對話紀錄是因為怕被警
    方發現」，是因為我本身有刪除對話紀錄的習慣，丁○○也有
    跟我說要刪掉對話紀錄，但我沒有問為什麼，我在警詢有說
    「丁○○有向我交代出事的時候不能把上面的人供出來」，我
    的理解是出事就會被警察抓到，我心裡有懷疑這是詐騙集團
    的錢，但我沒有問丁○○等語（見本院卷二第151-158頁）；
    證人即共同被告宙○○於本院審理中證稱：丁○○當時介紹跟我
    說這是直播、重金屬買賣跟網購的工作，他說有錢可以賺，
    但他沒有跟我說是什麼公司，丁○○有叫我刪除對話紀錄，我
    也有自己刪除等語（見本院卷二第168-173頁），證人即共
    同被告乙○○於本院審理中證稱：丁○○當時介紹跟我說這是投
    資股票的錢，他有叫我刪除對話紀錄，但沒有跟我說原因等
    語（見本院卷二第185至189頁）。綜觀證人Ｃ○○、申○○、宙○○、乙○○於本院審理中之證述內容，可知被告丁○○就其等所
    提領之款項來源說詞前後不一，此節已屬可疑，且被告丁○○
    為避免其等遭警方查緝，更要求被告Ｃ○○等人必須依其指示
    刪除相關對話紀錄，更可看出被告丁○○對於上開提款及交款
    之行為實屬非法犯罪所得乙節有所認知。況利用他人帳戶從
    事詐欺犯行，早為傳播媒體廣為報導，被告丁○○當知悉社會
    正常交易收付款項，多使用自身金融帳戶轉帳或匯款，以節
    省交易成本，如有提款現金之必要，亦會親自或找熟識具信
    任關係之人提領，避免款項遭他人侵占，且提款並非困難之
    事，並無花錢雇用他人提領款項之必要，被告丁○○與黃○○亦
    非熟識，黃○○何來另外支付報酬，由被告Ｃ○○等人提領款項
    後，再由被告丁○○收取款項並轉交黃○○之必要？此等將單純
    提款行為多段分工，安排不同人參與進行、迂迴取款之方式
    ，與一般領款流程之常情不合，且被告丁○○並非僅止於出面
    收取款項，尚有居中聯繫被告Ｃ○○等人提供帳戶及提領款項
    並交款給黃○○，其等透過縝密之計畫與分工，彼此相互密切
    配合，以被告丁○○參與分工之程度，可認其知悉並有意使用
    人頭帳戶以遂行詐欺取財犯行，其為獲取報酬而參與本案分
    擔實行，係為自己之利益而參與犯罪，並與各成員間在合同
    意思範圍內，各自分擔犯罪行為之一部，並相互利用他人之
    行為，以達犯罪之目的，自應論以共同正犯，並對於全部所
    發生之結果共同負責。是被告丁○○辯稱其主觀上不知為詐欺
    款項，並無犯罪故意云云，並無可採。
　⒊又按行為人意圖掩飾或隱匿特定犯罪所得來源，而將特定犯
    罪所得直接消費處分，甚至交給其他共同正犯，而由共同正
    犯以虛假交易外觀掩飾不法金流移動，便難以認為是單純犯
    罪後處分贓物行為，仍然構成洗錢防制法第2條第1款或第2
    款之洗錢行為。又詐騙集團向被害人施用詐術，使用人頭帳
    戶收受詐騙款項後，為隱匿犯罪所得之本質與去向，指示提
    款「車手」利用丟包、輾轉交付之方式，讓詐騙集團最終得
    以保有款項，若可證明該資金是來自特定被害人受詐欺之犯
    罪所得，就應該以同法第14條第1項一般洗錢罪論處（最高
    法院108年度台上字第1744號、第2500號判決意旨參照）。
    查本件被告丁○○既知悉其所經手之金錢可能為詐欺犯罪所得
    ，卻仍然將提領款項交給同案被告黃○○轉交綽號「妹子」之
    不詳詐欺集團成員，其對於該等款項後續將再由何人取走、
    做何利用均不清楚，已使犯罪所得產生金流斷點，警方難以
    進行查緝，已經成功掩飾、隱匿詐欺所得之本質與去向。而
    被告丁○○為正常智識、社會經驗之成年人，可知悉如此處置
    提領款項將造成警方難以追查金流之結果，卻仍遵照同案被
    告黃○○之指示，將款項交與同案被告黃○○由其轉交他人，是
    其與同案被告黃○○、綽號「妹子」之詐欺集團成員間，有洗
    錢犯罪聯絡及行為分擔，亦屬明確。
　⒋至被告丁○○之辯護人雖辯稱：被告丁○○智商偏低，易受他人
    操控等語，然證人申○○於本院審理中證稱：我跟被告丁○○見
    過很多次面，我看不出來被告丁○○有與一般人不同，也不知
    道他有智能的狀況等語（見本院卷二第153頁），證人Ｃ○○於
    本院審理中證稱：我是在打網咖時認識被告丁○○，我跟他認
    識的過程中，覺得他跟一般人一樣；是丁○○跟我說「這是遊
    走在法律邊緣」，他是有能力說出這句話等語（見本院卷二
    第160、162頁），證人宙○○於本院審理中證稱：我是透過我
    先生的朋友認識丁○○，我跟他接觸的過程中覺得他很正常，
    看不出來有智能上的問題等語（見本院卷二第169-170頁）
    ，證人Ｂ○○於本院審理中證稱：我是透過朋友認識丁○○，我
    認識他8、9年了，不知道他有智能的問題，我沒有覺得他跟
    一般人有不同等語（見本院卷第176-177頁），證人乙○○於
    本院審理中證稱：我認識被告丁○○很久了，我沒有覺得他的
    反應或說話與一般人不同，都很正常等語（見本院卷二第18
    7頁），綜觀上開證人證述內容，可認被告於日常生活及與
    他人互動過程中均與常人無異，況由被告丁○○尚知向本案被
    告Ｃ○○、申○○、宙○○、乙○○編派不同之款項來源試圖取信於
    被告Ｃ○○等人乙節觀之，益徵被告並無因身心狀況不佳而較
    一般人弱勢之情形，是被告丁○○及辯護人上開所辯，要屬事
    後卸責之詞，不足憑採。
　㈢綜上所述，本案事證明確，被告5人上開犯行均堪以認定，應
    依法論科。 
三、論罪科刑：
　㈠按審酌現今詐欺集團之成員皆係為欺罔他人，騙取財物，方
    參與以詐術為目的之犯罪組織。倘若行為人於參與詐欺犯罪
    組織之行為繼續中，先後多次為加重詐欺之行為，因參與犯
    罪組織罪為繼續犯，犯罪一直繼續進行，直至犯罪組織解散
    ，或其脫離犯罪組織時，其犯行始行終結。故該參與犯罪組
    織與其後之多次加重詐欺之行為皆有所重合，然因行為人僅
    為一參與犯罪組織行為，侵害一社會法益，屬單純一罪，應
    僅就「該案中」與參與犯罪組織罪時間較為密切之首次加重
    詐欺犯行，論以參與犯罪組織罪及加重詐欺罪之想像競合犯
    ，而其他之加重詐欺犯行，祗需單獨論罪科刑即可，無需再
    另論以參與犯罪組織罪，以避免重複評價。是如行為人於參
    與同一詐欺集團之多次加重詐欺行為，因部分犯行發覺在後
    或偵查階段之先後不同，肇致起訴後分由不同之法官審理，
    為裨益法院審理範圍明確、便於事實認定，即應以數案中「
    最先繫屬於法院之案件」為準，以「該案中」之「首次」加
    重詐欺犯行與參與犯罪組織罪論以想像競合。縱該首次犯行
    非屬事實上之首次，亦因參與犯罪組織之繼續行為，已為該
    案中之首次犯行所包攝，該參與犯罪組織行為之評價已獲滿
    足，自不再重複於他次詐欺犯行中再次論罪，俾免於過度評
    價及悖於一事不再理原則（最高法院109年度台上字第3945
    號判決意旨參照）。經查，被告丁○○、Ｃ○○、申○○、宙○○、
    乙○○於108年7、8月間某日起加入同案被告黃○○等人所屬之
    詐欺集團，且該詐欺集團係有3人以上，以實施詐術為手段
    所組成，具有持續性及牟利性之有結構性組織，業如前述，
    又被告丁○○、Ｃ○○、申○○、宙○○、乙○○於本案繫屬前，並無
    因參與相同詐欺集團犯罪組織遭檢察官起訴紀錄，此有臺灣
    高等法院被告前案紀錄表各1份在卷可考（見本院卷一第23
    至65頁），是揆諸前開說明，本院即應就被告丁○○、申○○、
    乙○○所犯附表一編號1所示之犯行、被告Ｃ○○所犯附表一編號
    6所示之犯行、被告宙○○所犯附表一編號11所示之犯行，分
    別論以參與犯罪組織罪。
　㈡本件被告丁○○依黃○○之指示轉知被告Ｃ○○、申○○、宙○○、乙○○
    於如附表一所示之時間、地點提領如附表一所示之款項，被
    告Ｃ○○、申○○、宙○○、乙○○再將該等款項交付被告丁○○，被
    告丁○○將款項轉交付黃○○，續由黃○○轉交綽號「妹子」之詐
    欺集團不詳成員等節，業據被告5人於警詢及本院準備程序
    中供述明確，則被告5人於主觀上均已知悉所參與之詐騙集
    團成員至少為3人以上，是被告5人所為應成立刑法第339條
    之4第1項第2款之三人以上共同詐欺取財罪。
　㈢按洗錢防制法業於105年12月28日修正公布，並於106年6月28
    日生效施行。依修正後即現行洗錢防制法第2條第2款、第3
    條第2款規定，掩飾或隱匿刑法第339條犯罪所得之本質、來
    源、去向、所在、所有權、處分權或其他權益者，即構成洗
    錢行為。是依修正後洗錢防制法，掩飾刑法第339條詐欺取
    財犯罪所得去向、所在之行為，亦可構成洗錢罪。參諸洗錢
    防制法第2條修正之立法理由，可知本次修正洗錢行為之定
    義，係因修正前條文對洗錢行為之定義範圍過窄，對於洗錢
    行為之防制與處罰難以有效達成，為擴大洗錢行為之定義，
    以含括洗錢之各階段行為。又洗錢之前置犯罪完成，取得財
    產後所為隱匿或掩飾該財產的真實性質、來源、所在地、處
    置、轉移、相關的權利或所有權之行為，固為典型洗錢行為
    無疑，然於犯罪人為前置犯罪時，即提供帳戶供犯罪人作為
    取得犯罪所得之人頭帳戶，或於其後交付犯罪所得款項製造
    金流斷點，致無法查得犯罪所得流向等，均會產生掩飾或隱
    匿該犯罪不法所得真正去向之洗錢效果。亦即，從犯罪者之
    角度觀察，犯罪行為人為避免犯行遭查獲，會盡全力滅證，
    但對於犯罪之成果即犯罪所得，反而會盡全力維護，顯見洗
    錢犯罪本質上本無從確知犯罪行為之存在，僅為合理限制洗
    錢犯罪之處罰，乃以不法金流與特定犯罪有連結為必要。是
    以，依犯罪行為人取得該不法金流之方式，已明顯與洗錢防
    制規定相悖，有意規避洗錢防制規定，為落實洗錢防制，避
    免不法金流流動，自不以提供帳戶為限，亦包括取得款項後
    ，將款項交予犯罪組織之其他成員，致無法或難以追查犯罪
    所得去向之洗錢結果。本次修法既於立法理由中明示掩飾不
    法所得去向之行為亦構成洗錢，則以匯款或交付現金等方式
    ，致產生掩飾或隱匿不法犯罪所得真正去向之行為，亦屬洗
    錢防制法第14條第1項所規範之洗錢類型（最高法院108年台
    上字第1744號判決意旨參照）。查本案詐欺集團不詳成員詐
    欺附表一所示之告訴人及被害人後，由被告丁○○等人依指示
    提領款項交付同案被告黃○○轉交詐欺集團之不詳成員，即在
    製造金流之斷點，致無從或難以追查前揭犯罪所得，而掩飾
    或隱匿該犯罪所得之去向，依上揭說明，被告5人就附表一
    所示之犯行應成立洗錢防制法第14條第1項之一般洗錢罪。
　㈣是被告5人各次犯行所涉罪名分述如下：
　⒈核被告丁○○就附表一編號1所為，係犯組織犯罪防制條例第3
    條第1項後段之參與犯罪組織、刑法第339條之4第1項第2款
    之三人以上共同詐欺取財罪及洗錢防制法第14條第1項一般
    洗錢罪；其就附表一編號2至24所為，均係犯刑法第339條之
    4第1項第2款之三人以上共同詐欺取財罪及洗錢防制法第14
    條第1項一般洗錢罪。
　⒉核被告申○○就附表一編號1所為，係犯組織犯罪防制條例第3
    條第1項後段之參與犯罪組織、刑法第339條之4第1項第2款
    之三人以上共同詐欺取財罪及洗錢防制法第14條第1項一般
    洗錢罪；其就附表一編號2至20、24所為，均係犯刑法第339
    條之4第1項第2款之三人以上共同詐欺取財罪及洗錢防制法
    第14條第1項一般洗錢罪。
　⒊核被告乙○○就附表一編號1所為，係犯組織犯罪防制條例第3
    條第1項後段之參與犯罪組織、刑法第339條之4第1項第2款
    之三人以上共同詐欺取財罪及洗錢防制法第14條第1項一般
    洗錢罪；其就附表一編號3、19所為，均係犯刑法第339條之
    4第1項第2款之三人以上共同詐欺取財罪及洗錢防制法第14
    條第1項一般洗錢罪。
　⒋核被告Ｃ○○就附表一編號6所為，係犯組織犯罪防制條例第3條
    第1項後段之參與犯罪組織、刑法第339條之4第1項第2款之
    三人以上共同詐欺取財罪及洗錢防制法第14條第1項一般洗
    錢罪；其就附表一編號7至14、21、22所為，均係犯刑法第3
    39條之4第1項第2款之三人以上共同詐欺取財罪及洗錢防制
    法第14條第1項一般洗錢罪。
　⒌核被告宙○○就附表一編號11所為，係犯組織犯罪防制條例第3
    條第1項後段之參與犯罪組織、刑法第339條之4第1項第2款
    之三人以上共同詐欺取財罪及洗錢防制法第14條第1項一般
    洗錢罪；其就附表一編號15、17至19、22所為，均係犯刑法
    第339條之4第1項第2款之三人以上共同詐欺取財罪及洗錢防
    制法第14條第1項一般洗錢罪。
　㈤被告丁○○、Ｃ○○、申○○、宙○○、乙○○與同案被告黃○○及綽號「
    妹子」之詐欺集團成員間，就附表一所示之犯行，有犯意聯
    絡及行為分擔，均應論以共同正犯。
　㈥被告申○○就附表一編號2所示部分、被告Ｃ○○就附表一編號8、
    9、14所示部分、被告宙○○就附表一編號17、18、19所示部
    分，分別於上開時間、地點接續提領上開款項之行為，均是
    基於同一個犯罪目的，對同一個被害人受詐欺之款項，於緊
    接之時間、地點所為，各行為之獨立性極為薄弱，依一般社
    會健全觀念，難以強行分開，故在刑法評價上，應視為數個
    舉動之接續施行，合為包括之一行為予以評價，較為合理，
    而均論以接續犯。
　㈦被告丁○○、申○○、乙○○所犯上開參與犯罪組織罪與附表一編
    號1所示本案首次加重詐欺罪、一般洗錢罪間，被告Ｃ○○所犯
    上開參與犯罪組織罪與附表一編號6所示本案首次加重詐欺
    罪、一般洗錢罪間，以及被告宙○○所犯上開參與犯罪組織罪
    與附表一編號11所示本案首次加重詐欺罪、一般洗錢罪間，
    其等前開首次犯行以外之其他加重詐欺罪、一般洗錢罪間，
    均係為求詐得各該告訴人之財物，犯罪目的單一，各行為間
    亦有局部同一之情形，均為想像競合犯，依刑法第55條規定
    ，均應各從一重之加重詐欺罪處斷。另被告5人所涉上開加
    重詐欺取財之犯行，分別侵害附表一所示各被害人之獨立財
    產監督權，且犯罪之時間、空間亦有相當差距，且犯罪行為
    各自獨立，犯意各別，行為互殊，應予分論併罰。
　㈧又被告Ｃ○○、申○○、宙○○、乙○○就其係經被告丁○○之介紹加入
    本案詐欺集團經過，以及其在組織扮演之角色分工，業於偵
    查中供述明確，並於本院審理中亦坦承此部分犯行，應認其
    等於偵查及本院審理中均自白參與犯罪組織之主要構成要件
    事實，是就其等所犯參與犯罪組織罪，應依組織犯罪防制條
    例第8條第1項後段規定，減輕其刑。
　㈨另按洗錢防制法第16條第2項規定：「犯前2條之罪，在偵查
    或審判中自白者，減輕其刑。」；又按想像競合犯之處斷刑
    ，本質上係「刑之合併」。其所謂從一重處斷，乃將想像競
    合犯組成之評價上數罪，合併為科刑一罪，其所對應之刑罰
    ，亦合併其評價上數罪之數法定刑，而為一個處斷刑。易言
    之，想像競合犯侵害數法益者皆成立犯罪，論罪時必須輕、
    重罪併舉論述，同時宣告所犯各罪名，包括各罪有無加重、
    減免其刑之情形，亦應說明論列，量刑時併衡酌輕罪部分量
    刑事由，評價始為充足，然後依刑法第55條前段規定「從一
    重處斷」，非謂對於其餘各罪可置而不論。因此，法院決定
    處斷刑時，雖以其中最重罪名之法定刑，做為裁量之準據，
    惟於裁量其輕重時，仍應將輕罪合併評價在內（最高法院10
    8年度台上字第4405、4408號判決意旨）。查被告Ｃ○○、申○○
    、宙○○、乙○○於本院審理中自白上開附表一所示之一般洗錢
    犯行，依上開規定原應減輕其刑，惟被告Ｃ○○、申○○、宙○○
    、乙○○所犯一般洗錢罪係屬想像競合犯其中之輕罪，被告4
    人就本案附表一所示之犯行均係從一重之三人以上共同詐欺
    取財罪，就被告4人此部分想像競合輕罪得減刑部分，依上
    開說明，由本院於後述依刑法第57條量刑時一併衡酌該部分
    減輕其刑事由。
　㈩另按刑法第59條之酌量減輕其刑，必於犯罪之情狀，在客觀
    上足以引起一般同情，認為即予宣告法定低度刑期，猶嫌過
    重者，始有其適用；至情節輕微、坦白犯行等，僅可為法定
    刑內從輕科刑之標準，不得據為酌量減刑之理由（最高法院
    28年上字第1064號判例、51年台上字第899號判例意旨參照
    ）。查被告Ｃ○○、宙○○加入詐欺集團擔任取款車手，其等所
    提領之款項非微，犯罪情節非輕，實難認對社會安寧秩序及
    良善風俗所造成之危害非輕，故難認有可堪憫恕之情或有特
    殊原因或環境等因素，在客觀上足以引起一般同情，而有情
    輕法重之情事。縱辯護人為被告Ｃ○○主張其身心狀況不佳，
    本案已坦承犯行並與被害人和解乙節，以及辯護人為被告宙
    ○○主張其家庭狀況不佳，因而誤觸法網等情均屬實，然尚不
    足以作為被告Ｃ○○、宙○○可恣意為違法犯紀行為之理由，故
    亦無從認其有何情堪憫恕，宣告法定最低度之刑猶嫌過重，
    而得依刑法第59條規定予以減刑之情事，從而，被告Ｃ○○及
    宙○○之辯護人前開主張，僅可為法定刑內從輕科刑之標準，
    尚不得據為依刑法第59條酌量減輕之理由，爰不另減輕其刑
    。
　爰以行為人之責任為基礎，審酌被告丁○○、Ｃ○○、申○○、宙○○
    、乙○○正值青年，不思以正當途徑賺取所需，竟貪圖報酬，
    自甘為他人所利用，加入詐欺集團擔任領取詐欺款項之「車
    手」及「收水」工作，無視政府一再宣示掃蕩詐欺集團決心
    ，侵害告訴人之財產法益，嚴重破壞社會秩序，同時增加檢
    警查緝及被害人求償之困難，所為實有不該；兼衡被告5人
    在本案犯罪中所扮演之角色及參與犯罪之程度、詐取款項金
    額、因其洗錢之行為而造成金流斷點，致使對犯罪不法所得
    之追查更形困難；並考量被告申○○、Ｃ○○前有詐欺之前科紀
    錄、被告丁○○、宙○○、乙○○無前科紀錄，此有前開臺灣高等
    法院被告前案紀錄表在卷可查；另斟酌被告Ｃ○○、申○○、宙○○、乙○○坦承犯行、被告丁○○否認犯行之犯後態度，以及其
    等於本院審理中分別與部分告訴人、被害人達成調解，犯罪
    所生損害已稍有彌補，及其等於該詐欺集團內之分工，較諸
    實際策畫佈局、分配任務、施用詐術之核心份子而言，僅居
    於聽從指示、代替涉險之次要性角色，兼衡被告5人之犯罪
    動機、目的、手段、所生損害，及被告5人自述智識程度、
    職業、經濟及家庭狀況（見本院卷二第375-376頁），以及
    被告Ｃ○○罹患注意力不足過動症、憂鬱症、焦慮症之身心狀
    況、被告丁○○之心智狀況（見本院卷一第291、371-376頁）
    ，分別量處如附表一「罪名及宣告刑」欄所示之刑。本院另
    考量被告5人各項犯行均為參與同一詐欺集團期間所為，犯
    罪類型之同質性甚高，且其等行為態樣、手段均屬近似，責
    任非難重複性程度較高，於定刑上有較大之減讓空間等情狀
    ，定其等應執行之刑如主文所示。
　末查，被告宙○○、乙○○未曾因故意犯罪受有期徒刑以上刑之
    宣告，此有其等前開臺灣高等法院被告前案紀錄表在卷可憑
    ，其等因一時失慮，致罹刑章，惟考量被告2人於本院審理
    中積極與部分告訴人達成調解，並履行損害賠償，告訴人所
    受之損害已稍有彌補，本院信其等經此偵審程序及刑之宣告
    後，應能知所警惕，而無再犯之虞，是本院認為上開宣告之
    刑以暫不執行為適當，爰依刑法第74條第1項第1款之規定，
    均宣告緩刑5年，以啟自新。另本院為確保收緩刑之功效，
    認應課予一定條件之緩刑負擔，令被告宙○○、乙○○能從中深
    切記取教訓，避免再度犯罪，爰依刑法第74條第2項第5款之
    規定，命被告宙○○、乙○○各應向檢察官指定之政府機關、政
    府機構、行政法人、社區或其他符合公益目的之機構或團體
    ，提供如主文所示之義務勞務，以期符合本件緩刑目的，復
    依刑法第93條第1項第2款之規定，諭知被告宙○○、乙○○於緩
    刑期間付保護管束，期能在觀護人之監督及嚴謹制約之下，
    將被告宙○○、乙○○導回正軌，倘被告宙○○、乙○○未遵循本院
    所諭知如前述緩刑期間之負擔，情節重大足認原宣告之緩刑
    難收其預期效果，而有執行刑罰之必要者，檢察官依刑法第
    75條之1第1項第4款之規定，得向法院聲請撤銷其等緩刑宣
    告，併此說明。
四、沒收：
　㈠按犯罪所得，屬於犯罪行為人者，沒收之，但有特別規定者
    ，依其規定；再按前2項之沒收，於全部或一部不能沒收或
    不宜執行沒收時，追徵其價額，刑法第38條之1第1項、第3
    項分別定有明文。又按共同正犯犯罪所得之沒收、追徵，應
    就各人所分得之數為之。所謂各人「所分得」之數，係指各
    人「對犯罪所得有事實上之處分權限」而言。因此，若共同
    正犯各成員內部間，對於犯罪所得分配明確時，應依各人實
    際所得宣告沒收（最高法院107年度台上字第2989號判決意
    旨參照）。
　㈡經查，被告Ｃ○○、申○○、宙○○、乙○○本案報酬分別為提領款項
    金額之1％，又被告丁○○本案報酬為向被告Ｃ○○等人收取款項
    金額之1％乙節，業據被告丁○○於偵查中、被告Ｃ○○、申○○、
    宙○○、乙○○於本院審理中供述明確（見偵7235卷第118頁，
    本院卷一第244頁，本院卷二第370-371頁），可知被告5人
    犯本案附表一所示犯行之犯罪所得分別為如附表一所示（小
    數點以下四捨五入），此部分犯罪所得雖未扣案，仍應依刑
    法第38條之1第1項、第3項之規定宣告沒收，於全部或一部
    不能沒收或不宜執行沒收時，追徵其價額。惟被告丁○○、Ｃ○○、申○○、宙○○、乙○○於本院審理中分別與告訴人或被害人
    亥○○、甲○○、丑○○、辛○○、癸○○、己○○、酉○○、庚○○、午○○
    、巳○○、戊○○達成調解或和解，並分別履行調解條件或和解
    條件，此有本院111年度司刑移調字第59號、第60號、第61
    號、第62號、第66號調解筆錄、被告宙○○提出之和解書及匯
    款資料各1份在卷可佐（其中被害人庚○○、巳○○、戊○○、告
    訴人午○○僅與被告宙○○達成調解，被害人亥○○未與被告申○○
    達成調解，另告訴人己○○與被告宙○○係以無條件調解，未達
    剝奪犯罪利得之結果）（見本院卷一第267-273、305、311-
    313、509-510、517-520、527-528、537-538頁），是被告5
    人前揭已償還上開告訴人或被害人部分，已足以剝奪其等此
    部分犯行之犯罪利得，達沒收制度之立法目的，故認就被告
    5人就此部分犯行之犯罪所得，若再予宣告沒收，恐有過苛
    之虞，爰依刑法第38條之2第2項之規定不予宣告沒收，附此
    敘明。
五、關於強制工作之說明：
　　組織犯罪防制條例第3條第3項規定：「犯第1項之罪者，應
    於刑之執行前，令入勞動場所，強制工作，其期間為3年。
    」就受處分人之人身自由所為限制，違反憲法比例原則及憲
    法明顯區隔原則之要求，與憲法第8條保障人身自由之意旨
    不符，業經司法院釋字第812號解釋宣告自本解釋公布之日
    （110年12月10日）起失其效力，併予敘明。
貳、免訴部分：
一、公訴意旨略以：被告Ｃ○○、同案被告黃○○、丁○○、申○○、宙○○、乙○○、另案被告Ｂ○○與真實姓名年籍不詳、綽號「妹子」
    之人及其他擔任機房端工作之詐欺集團成年成員，共同意圖
    為自己不法所有，基於三人以上共同詐欺取財及洗錢之犯意
    聯絡，由被告Ｃ○○提供其本人中信銀行帳戶供上開詐欺集團
    使用，並先由機房端詐騙集團成員以電話與附表二（即本判
    決附表一編號23、24）所示之酉○○、子○○聯絡，並以附表二
    所示之詐術，致渠等陷於錯誤，於附表二所示匯款時間，將
    附表二所示金額匯入詐欺集團成員指示被告Ｃ○○中信帳戶內。
    同案被告黃○○依「妹子」指示同案被告丁○○，再由同案被告
    丁○○指示被告Ｃ○○、同案被告申○○於附表二所示時間、地點
    ，提領附表二所示之提領金額，被告Ｃ○○、同案被告申○○再
    將款項交付同案被告丁○○，同案被告丁○○則將款項交付同案
    被告黃○○。因認被告Ｃ○○此部分行為涉犯刑法第339條之4第1
    項第2款之三人以上共同詐欺取財罪嫌、洗錢防制法第14條
    第1項之一般洗錢罪嫌等語。
二、按刑事訴訟法第302條第1款規定「案件曾經判決確定者，應
    諭知免訴之判決」，係以同一案件，已經法院為實體上之確
    定判決，該被告應否受刑事制裁，即因前次判決而確定，不
    能更為其他有罪或無罪之實體上裁判。此項原則，關於實質
    上一罪或裁判上一罪，其一部事實已經判決確定者，對於構
    成一罪之其他部分，亦有其適用；蓋此情形，係因審判不可
    分之關係，在審理事實之法院，對於全部犯罪事實，依刑事
    訴訟法第267條之規定，本應予以審判，故其確定判決之既
    判力，自應及於全部之犯罪事實。縱令後之起訴事實較之確
    定判決之事實有減縮或擴張之情形，仍不失為同一案件，故
    其所訴之罪名雖有不同，而事實內容既屬一致，仍屬案件之
    同一性（最高法院72年台上字第4996號判例意旨及100年度
    台上字第6561號判決意旨參照）。
三、經查，被告Ｃ○○前因幫助詐欺案件，經本院以109年度簡字第
    6727號判決處有期徒刑3月，被告上訴後，經本院以110年度
    簡上字第104號判決上訴駁回確定等情，有該案判決書及臺
    灣高等法院被告前案紀錄表各1份在卷可佐（見本院卷一第1
    07-113、115-117頁）。上開確定判決所認定之犯罪事實為
    ：「Ｃ○○依一般社會生活之通常經驗，應能預見提供金融帳
    戶予不相識之人，可能幫助不相識之人以該帳戶掩飾或隱匿
    犯罪所得財物，致使被害人及警方追查無門，竟仍不違背其
    本意，基於幫助詐欺之不確定故意，於108年10月7日前某日
    ，在新北市蘆洲區長安路某網咖內，將其所申辦之中國信託
    商業銀行帳號000000000000號帳戶提款卡及提款密碼，提供
    化名為「李明佑」之丁○○。嗣丁○○於取得Ｃ○○上開中信銀行
    帳戶之提款卡、提款密碼後，即意圖為自己不法之所有，基
    於詐欺取財之犯意，於附表編號1、2所示時間，以附表編號
    1、2所示之詐騙方式，向酉○○、子○○所示之人施用詐術，致
    酉○○、子○○均陷於錯誤，而依之指示，於附表編號1、2所示
    之時間，將附表編號1、2所示金額匯入Ｃ○○所申設之中信銀
    行帳戶內」，查上開確定判決與本件起訴犯罪事實所指被告
    Ｃ○○提供上開中信銀行帳戶予同案被告丁○○後，被告Ｃ○○再依
    照同案被告丁○○之指示提領附表二即告訴人酉○○、子○○遭詐
    欺匯入款項之行為，均係本於提供金融帳戶予同案被告丁○○
    及其所屬詐欺集團使用以牟取不法利益之同一意思決定，依
    一般社會通念觀察，被告Ｃ○○上開行為所侵害之法益均屬告
    訴人酉○○、子○○之同一財產法益，是各該行為之著手實行階
    段難以區分，可認係屬同一行為。再按前揭最高法院判決意
    旨，本件起訴事實雖較上開確定判決事實有擴張之情形，所
    引之罪名亦有不同，然事實內容既屬一致，仍不失為同一案
    件。從而本件檢察官起訴被告Ｃ○○所涉犯如附表二之事實，
    與上開確定判決之犯罪事實相同，屬同一案件，為該確定判
    決效力所及，不得再行訴追，則檢察官既就同一案件重行起
    訴，揆諸上開說明，自應由本院就被告Ｃ○○本案被訴附表二
    部分諭知免訴之判決。
據上論斷，應依刑事訴訟法第299條第1項前段、第302條第1款（
依刑事判決精簡原則，僅記載程序法條），判決如主文。
本案經檢察官卯○○提起公訴，檢察官陳姵伊、林蔚宣到庭執行職
務。
中　　華　　民　　國　　111 　年　　11　　月　　4 　　日
                  刑事第十八庭  審判長法　官　詹蕙嘉
　　　　　　　　　
　　　　　　　　　　　　　　　　　　　法　官　施函妤
　　　　　　　　　
　　　　　　　　　　　　　　　　　　　法　官　劉明潔
　　　　　　　　　
以上正本證明與原本無異。
如不服本判決應於收受判決後20日內向本院提出上訴書狀，並應
敘述具體理由；其未敘述上訴理由者，應於上訴期間屆滿後20日
內向本院補提理由書（均須按他造當事人之人數附繕本）「切勿
逕送上級法院」。
                                　　　書記官　連思斐
中　　華　　民　　國　　111 　年　　11　　月　　4 　　日
附錄本案論罪科刑法條全文：
組織犯罪防制條例第3條
發起、主持、操縱或指揮犯罪組織者，處3年以上10年以下有期
徒刑，得併科新臺幣1億元以下罰金；參與者，處6月以上5年以
下有期徒刑，得併科新臺幣1千萬元以下罰金。但參與情節輕微
者，得減輕或免除其刑。
具公務員或經選舉產生之公職人員之身分，犯前項之罪者，加重
其刑至二分之一。
犯第1項之罪者，應於刑之執行前，令入勞動場所，強制工作，
其期間為3年。
前項之強制工作，準用刑法第90條第2項但書、第3項及第98條第
2項、第3項規定。
以言語、舉動、文字或其他方法，明示或暗示其為犯罪組織之成
員，或與犯罪組織或其成員有關聯，而要求他人為下列行為之一
者，處3年以下有期徒刑，得併科新臺幣3百萬元以下罰金：
一、出售財產、商業組織之出資或股份或放棄經營權。
二、配合辦理都市更新重建之處理程序。
三、購買商品或支付勞務報酬。
四、履行債務或接受債務協商之內容。
前項犯罪組織，不以現存者為必要。
以第5項之行為，使人行無義務之事或妨害其行使權利者，亦同
。
第5項、第7項之未遂犯罰之。
洗錢防制法第14條
有第二條各款所列洗錢行為者，處7年以下有期徒刑，併科新臺
幣5百萬元以下罰金。
前項之未遂犯罰之。
前二項情形，不得科以超過其特定犯罪所定最重本刑之刑。
中華民國刑法第339條之4
犯第339條詐欺罪而有下列情形之一者，處1年以上7年以下有期
徒刑，得併科1百萬元以下罰金：
一、冒用政府機關或公務員名義犯之。
二、三人以上共同犯之。
三、以廣播電視、電子通訊、網際網路或其他媒體等傳播工具，
    對公眾散布而犯之。
前項之未遂犯罰之。
附表一：
編號 被害人/告訴人 詐騙時間（民國）、方式 匯款時間）、金額（新臺幣）、帳戶 提領時間、地點及金額（新臺幣） 罪名及宣告刑 1 （起訴書附表一編號1、附表三編號3） 壬○○ 詐騙集團某不詳成員以LINE通訊軟體暱稱「微笑」結識壬○○，嗣後於108年8月間，向其佯稱有亟需用錢需求云云，致壬○○陷於錯誤，於右列時間依指示匯款。 ①108年8月23日15時58分許，匯款2萬元至申○○之臺灣銀行板橋分行帳號000-000000000000號帳戶。 ②109年1月14日11時許，匯款17萬元至乙○○中華郵政股份有限公司帳號000-00000000000000號帳戶。 ⑴申○○於108年8月23日18時31分許，在新北市○○區○○街000號1樓統一超商蘆華門市自動櫃員機提領左列①之款項。 ⑵乙○○於109年1月14日12時16分許，在新北市○○區○○街000號三重溪尾街郵局提領左列②之款項。 丁○○犯三人以上共同詐欺取財罪，處有期徒刑壹年貳月。未扣案之犯罪所得新臺幣壹仟玖佰元沒收，於全部或一部不能沒收或不宜執行沒收時，追徵其價額。 申○○犯三人以上共同詐欺取財罪，處有期徒刑壹年。未扣案之犯罪所得新臺幣貳佰元沒收，於全部或一部不能沒收或不宜執行沒收時，追徵其價額。 乙○○犯三人以上共同詐欺取財罪，處有期徒刑壹年。未扣案之犯罪所得新臺幣壹仟柒佰元沒收，於全部或一部不能沒收或不宜執行沒收時，追徵其價額。 2 （起訴書附表一編號2） 辰○○（告訴人） 詐騙集團某不詳成員以暱稱「李思婷」結識辰○○，嗣後於108年8月間向其佯稱有亟需用錢需求云云，致辰○○陷於錯誤，於右列時間依指示匯款。 108年8月27日19時4分許，匯款1萬7,000元至申○○上開臺灣銀行帳戶。 ⑴申○○於108年8月28日17時1分許、同年月17時4分許，接續在新北市○○區○○路00號臺灣銀行蘆洲分行自動櫃員機提領左列辰○○匯入之款項及亥○○匯入①之款項。 ⑵乙○○於109年1月14日12時16分許，在新北市○○區○○街000號三重溪尾街郵局提領左列亥○○匯入②之款項。 丁○○犯三人以上共同詐欺取財罪，處有期徒刑壹年貳月。未扣案之犯罪所得新臺幣壹佰柒拾元沒收，於全部或一部不能沒收或不宜執行沒收時，追徵其價額。 申○○犯三人以上共同詐欺取財罪，處有期徒刑壹年。未扣案之犯罪所得新臺幣壹佰柒拾元沒收，於全部或一部不能沒收或不宜執行沒收時，追徵其價額。 3 （起訴書附表一編號3、附表三編號2） 亥○○ 詐騙集團某不詳成員以暱稱「紫琳」結識亥○○，嗣後於108年8月間向其佯稱有亟需用錢需求云云，致亥○○陷於錯誤，於右列時間依指示匯款。 ①108年8月28日7時46分許，匯款1萬5,000元至申○○上開臺灣銀行帳戶。 ②109年1月14日8時52分許，匯款5萬元至乙○○上開郵局帳戶。  丁○○犯三人以上共同詐欺取財罪，處有期徒刑壹年貳月。 申○○犯三人以上共同詐欺取財罪，處有期徒刑壹年。未扣案之犯罪所得新臺幣壹佰伍拾元沒收，於全部或一部不能沒收或不宜執行沒收時，追徵其價額。 乙○○犯三人以上共同詐欺取財罪，處有期徒刑壹年。 4 （起訴書附表一編號4） 甲○○（告訴人） 詐騙集團某不詳成員以暱稱「林夢婷」結識甲○○，嗣後於108年8月間向其佯稱有亟需用錢需求云云，致甲○○陷於錯誤，於右列時間依指示匯款。 108年8月29日20時34分許，匯款3萬元至申○○上開臺灣銀行帳戶。 申○○於108年8月30日11時28分許，在新北市○○區○○路00號臺灣銀行新莊分行自動櫃員機提領左列款項。 丁○○犯三人以上共同詐欺取財罪，處有期徒刑壹年貳月。 申○○犯三人以上共同詐欺取財罪，處有期徒刑壹年。 5 （起訴書附表一編號5） Ｄ○○（告訴人） 詐騙集團某不詳成員以暱稱「李雨萱」結識Ｄ○○，嗣後於108年8月間向其佯稱有亟需用錢需求云云，致Ｄ○○陷於錯誤，於右列時間依指示匯款。 108年8月29日22時41分許，匯款2萬5,000元至申○○上開臺灣銀行帳戶。  丁○○犯三人以上共同詐欺取財罪，處有期徒刑壹年貳月。 申○○犯三人以上共同詐欺取財罪，處有期徒刑壹年。 6 （起訴書附表一編號6） 丑○○ 詐騙集團某不詳成員以暱稱「林靜怡」結識丑○○，嗣後於108年8月間向其佯稱有亟需用錢需求云云，致丑○○陷於錯誤，於右列時間依指示匯款。 108年8月31日13時41分許，匯款7,000元至申○○上開臺灣銀行帳戶。 Ｃ○○於108年8月31日19時38分許，在新北市○○區○○街000號1樓統一超商蘆華門市自動櫃員機提領左列款項。 丁○○犯三人以上共同詐欺取財罪，處有期徒刑壹年貳月。 申○○犯三人以上共同詐欺取財罪，處有期徒刑壹年。 Ｃ○○犯三人以上共同詐欺取財罪，處有期徒刑壹年。 7 （起訴書附表一編號7） 戌○○ 詐騙集團某不詳成員以暱稱「陳子新」結識戌○○，嗣後於108年9月間向其佯稱有亟需用錢需求云云，致戌○○陷於錯誤，於右列時間依指示匯款。 108年9月10日13時59分許，匯款2萬元至申○○上開臺灣銀行帳戶。 Ｃ○○於108年9月10日16時5分許，在新北市○○區○○街000號1樓統一超商蘆華門市自動櫃員機提領左列款項。 丁○○犯三人以上共同詐欺取財罪，處有期徒刑壹年貳月。未扣案之犯罪所得新臺幣貳佰元沒收，於全部或一部不能沒收或不宜執行沒收時，追徵其價額。 申○○犯三人以上共同詐欺取財罪，處有期徒刑壹年。 Ｃ○○犯三人以上共同詐欺取財罪，處有期徒刑壹年。未扣案之犯罪所得新臺幣貳佰元沒收，於全部或一部不能沒收或不宜執行沒收時，追徵其價額。 8 （起訴書附表一編號8） 辛○○ 詐騙集團某不詳成員以暱稱「饅頭」結識戌○○，嗣後於108年7月間向其佯稱有亟需用錢需求云云，致戌○○陷於錯誤，於右列時間依指示匯款。 108年9月11日15時34分許，匯款2萬元至申○○上開臺灣銀行帳戶。 Ｃ○○於108年9月11日21時34分許、21時37分許、21時41分許，在新北市○○區○○街000號1樓統一超商蘆華門市自動櫃員機接續提領左列款項。 丁○○犯三人以上共同詐欺取財罪，處有期徒刑壹年貳月。 申○○犯三人以上共同詐欺取財罪，處有期徒刑壹年。 Ｃ○○犯三人以上共同詐欺取財罪，處有期徒刑壹年。 9 （起訴書附表一編號9） 玄○○（告訴人） 詐騙集團某不詳成員以暱稱「陳思綺」結識玄○○，嗣後於108年9月間向其佯稱有亟需用錢需求云云，致玄○○陷於錯誤，於右列時間依指示匯款。 108年9月11日18時29分許，匯款1萬5,000元至申○○上開臺灣銀行帳戶。  丁○○犯三人以上共同詐欺取財罪，處有期徒刑壹年貳月。未扣案之犯罪所得新臺幣壹佰伍拾元沒收，於全部或一部不能沒收或不宜執行沒收時，追徵其價額。 申○○犯三人以上共同詐欺取財罪，處有期徒刑壹年。 Ｃ○○犯三人以上共同詐欺取財罪，處有期徒刑壹年。未扣案之犯罪所得新臺幣壹佰伍拾元沒收，於全部或一部不能沒收或不宜執行沒收時，追徵其價額。 10 （起訴書附表一編號10） 癸○○ 詐騙集團某不詳成員以暱稱「黃若玲」結識癸○○，嗣後於108年9月間向其佯稱有亟需用錢需求云云，致癸○○陷於錯誤，於右列時間依指示匯款。 108年9月17日21時29分許，匯款1萬元至申○○上開臺灣銀行帳戶。 ⑴Ｃ○○於108年9月18日13時57分許，在新北市○○區○○街000號1樓統一超商蘆華門市自動櫃員機提領左列癸○○所匯入之款項及戊○○匯入編號①之款項。 ⑵宙○○於108年10月3日14時5分許，在新北市○○區○○街000號全家便利商店三重福旺店自動櫃員機提領左列戊○○匯入編號②之款項。 ⑶申○○於108年10月21日15時1分至2分許，在新北市○○區○○街000號全家便利商店三重福旺店自動櫃員機接續提領左列戊○○匯入編號③之款項。 丁○○犯三人以上共同詐欺取財罪，處有期徒刑壹年貳月。 申○○犯三人以上共同詐欺取財罪，處有期徒刑壹年。 Ｃ○○犯三人以上共同詐欺取財罪，處有期徒刑壹年。 11 （起訴書附表一編號11、18、24） 戊○○ 詐騙集團某不詳成員以暱稱「林雅雯」結識戊○○，嗣後於108年9月間向其佯稱其有亟需用錢需求云云，致戊○○陷於錯誤，於右列時間依指示匯款。 ①108年9月18日10時48分許，匯款1萬元至申○○上開臺灣銀行帳戶。 ②108年10月3日11時59分許，匯款1萬元至申○○上開臺灣銀行帳戶。 ③108年10月21日12時11分許，匯款3萬元至申○○上開臺灣銀行帳戶。  丁○○犯三人以上共同詐欺取財罪，處有期徒刑壹年貳月。未扣案之犯罪所得新臺幣伍佰元沒收，於全部或一部不能沒收或不宜執行沒收時，追徵其價額。 Ｃ○○犯三人以上共同詐欺取財罪，處有期徒刑壹年。未扣案之犯罪所得新臺幣壹佰元沒收，於全部或一部不能沒收或不宜執行沒收時，追徵其價額。 申○○犯三人以上共同詐欺取財罪，處有期徒刑壹年。未扣案之犯罪所得新臺幣參佰元沒收，於全部或一部不能沒收或不宜執行沒收時，追徵其價額。 宙○○犯三人以上共同詐欺取財罪，處有期徒刑壹年。 12 （起訴書附表一編號12） 天○○（告訴人） 詐騙集團某不詳成員以暱稱「瑤瑤」結識天○○，嗣後於108年9月間向其佯稱其有亟需用錢需求云云，致天○○陷於錯誤，於右列時間依指示匯款。 108年9月19日14時34分許，匯款8,000元至申○○上開臺灣銀行帳戶。 Ｃ○○於108年9月19日18時13分許，在新北市○○區○○街000號1樓統一超商蘆華門市自動櫃員機提領左列款項。 丁○○犯三人以上共同詐欺取財罪，處有期徒刑壹年貳月。未扣案之犯罪所得新臺幣捌拾元沒收，於全部或一部不能沒收或不宜執行沒收時，追徵其價額。 申○○犯三人以上共同詐欺取財罪，處有期徒刑壹年。Ｃ○○犯三人以上共同詐欺取財罪，處有期徒刑壹年。未扣案之犯罪所得新臺幣捌拾元沒收，於全部或一部不能沒收或不宜執行沒收時，追徵其價額。 13 （起訴書附表一編號13） Ａ○○ 詐騙集團某不詳成員以暱稱「楊秀惠」結識Ａ○○，嗣後於108年9月間向其佯稱其有亟需用錢需求云云，致Ａ○○陷於錯誤，於右列時間依指示匯款。 108年9月20日19時29分許，匯款2萬元至申○○上開臺灣銀行帳戶。 Ｃ○○於108年9月22日12時16分許，在新北市○○區○○街000號1樓統一超商蘆華門市自動櫃員機提領左列款項。 丁○○犯三人以上共同詐欺取財罪，處有期徒刑壹年貳月。未扣案之犯罪所得新臺幣貳佰元沒收，於全部或一部不能沒收或不宜執行沒收時，追徵其價額。 申○○犯三人以上共同詐欺取財罪，處有期徒刑壹年。 Ｃ○○犯三人以上共同詐欺取財罪，處有期徒刑壹年。未扣案之犯罪所得新臺幣貳佰元沒收，於全部或一部不能沒收或不宜執行沒收時，追徵其價額。 14 （起訴書附表一編號14） 未○○ 詐騙集團某不詳成員以暱稱「婷婷」結識未○○，嗣後於108年9月間向其佯稱其有亟需用錢需求云云，致未○○陷於錯誤，於右列時間依指示匯款。 108年9月25日15時26分許，匯款2萬6,000元至申○○上開臺灣銀行帳戶。 Ｃ○○於108年9月25日17時23分至24分許，在新北市○○區○○街000號1樓OK便利商店蘆洲中原店自動櫃員機接續提領左列款項。 丁○○犯三人以上共同詐欺取財罪，處有期徒刑壹年貳月。未扣案之犯罪所得新臺幣貳佰陸拾元沒收，於全部或一部不能沒收或不宜執行沒收時，追徵其價額。 申○○犯三人以上共同詐欺取財罪，處有期徒刑壹年。Ｃ○○犯三人以上共同詐欺取財罪，處有期徒刑壹年。未扣案之犯罪所得新臺幣貳佰陸拾元沒收，於全部或一部不能沒收或不宜執行沒收時，追徵其價額。 15 （起訴書附表一編號15） 己○○（告訴人） 詐騙集團某不詳成員以暱稱「林筱薇」結識己○○，嗣後於108年9月間向其佯稱其有亟需用錢需求云云，致己○○陷於錯誤，於右列時間依指示匯款。 108年9月25日17時51分許，匯款2萬元至申○○上開臺灣銀行帳戶。 宙○○、Ｂ○○於108年9月25日22時7分許，在新北市○○區○○街00巷00弄0號統一超商統吉門市自動櫃員機提領左列款項。 丁○○犯三人以上共同詐欺取財罪，處有期徒刑壹年貳月。 申○○犯三人以上共同詐欺取財罪，處有期徒刑壹年。 宙○○犯三人以上共同詐欺取財罪，處有期徒刑壹年。未扣案之犯罪所得新臺幣貳佰元沒收，於全部或一部不能沒收或不宜執行沒收時，追徵其價額。 16 （起訴書附表一編號16） 寅○○（告訴人） 詐騙集團某不詳成員以暱稱「ANGELA」結識寅○○，嗣後於108年9月間向其佯稱其有亟需用錢需求云云，致寅○○陷於錯誤，於右列時間依指示匯款。 108年9月30日11時46分許、11時50分許、11時54分許，分別匯款1,600元、3萬9,100元、1萬9,300元至申○○上開臺灣銀行帳戶。 Ｂ○○於108年9月30日13時59至14時1分許，在新北市○○區○○街000號全家便利商店三重福旺店自動櫃員機接續提領左列款項。 丁○○犯三人以上共同詐欺取財罪，處有期徒刑壹年貳月。未扣案之犯罪所得新臺幣陸佰元沒收，於全部或一部不能沒收或不宜執行沒收時，追徵其價額。 申○○犯三人以上共同詐欺取財罪，處有期徒刑壹年。 17 （起訴書附表一編號17） 庚○○ 詐騙集團某不詳成員以暱稱「林雅欣」結識庚○○，嗣後於108年10月間向其佯稱其有亟需用錢需求云云，致庚○○陷於錯誤，於右列時間依指示匯款。 108年10月2日22時36分許，匯款2萬7,000元至申○○上開臺灣銀行帳戶。 ⑴宙○○於108年10月3日14時4分至6分許、同日16時35至36分許，在新北市○○區○○街000號全家便利商店三重福旺店自動櫃員機接續提領左列庚○○匯入之款項及午○○匯入①之款項。 ⑵Ｂ○○於108年10月18日15時23至24分許，在新北市○○區○○街000號全家便利商店三重福旺店自動櫃員機接續午○○匯入②之款項。 丁○○犯三人以上共同詐欺取財罪，處有期徒刑壹年貳月。未扣案之犯罪所得新臺幣貳佰柒拾元沒收，於全部或一部不能沒收或不宜執行沒收時，追徵其價額。 申○○犯三人以上共同詐欺取財罪，處有期徒刑壹年。 宙○○犯三人以上共同詐欺取財罪，處有期徒刑壹年。 18 （起訴書附表一編號19、22） 午○○（告訴人） 詐騙集團某不詳成員以暱稱「陳小研」結識午○○，嗣後於108年9月間向其佯稱其有亟需用錢需求云云，致午○○陷於錯誤，於右列時間依指示匯款。 ①108年10月3日14時48分許，匯款2萬7,000元至申○○上開臺灣銀行帳戶。 ②108年10月18日13時31分許，匯款4萬7,000元至申○○上開臺灣銀行帳戶。  丁○○犯三人以上共同詐欺取財罪，處有期徒刑壹年貳月。未扣案之犯罪所得新臺幣柒佰肆拾元沒收，於全部或一部不能沒收或不宜執行沒收時，追徵其價額。 申○○犯三人以上共同詐欺取財罪，處有期徒刑壹年。 宙○○犯三人以上共同詐欺取財罪，處有期徒刑壹年。 19 （起訴書附表一編號20、23、附表三編號1） 地○○ 詐騙集團某不詳成員以暱稱「林家柔」結識地○○，嗣後於108年9月間向其佯稱其有亟需用錢需求云云，致地○○陷於錯誤，於右列時間依指示匯款。 ①108年10月5日12時35分許，匯款2萬3,000元至申○○上開臺灣銀行帳戶。 ②108年10月20日15時12分許，匯款2萬元至申○○上開臺灣銀行帳戶。 ③108年12月30日14時57分許，匯款3萬元至乙○○上開郵局帳戶。 ⑴宙○○於108年10月5日13時53分許，在新北市○○區○○街000號全家便利商店三重福旺店自動櫃員機接續提領左列①之款項。 ⑵申○○於108年10月21日14時59分許，在新北市○○區○○街000號全家便利商店三重福旺店自動櫃員機提領左列②之款項。 ⑶宙○○於108年12月30日16時35分至36分（起訴書誤載為「16時36分、16時37分」，應予更正）許，在新北市○○區○○街00號萊爾富超商蘆平店自動櫃員機接續提領左列③之款項。 丁○○犯三人以上共同詐欺取財罪，處有期徒刑壹年貳月。未扣案之犯罪所得新臺幣柒佰參拾元沒收，於全部或一部不能沒收或不宜執行沒收時，追徵其價額。 申○○犯三人以上共同詐欺取財罪，處有期徒刑壹年。未扣案之犯罪所得新臺幣貳佰元沒收，於全部或一部不能沒收或不宜執行沒收時，追徵其價額。 宙○○犯三人以上共同詐欺取財罪，處有期徒刑壹年。未扣案之犯罪所得新臺幣伍佰參拾元沒收，於全部或一部不能沒收或不宜執行沒收時，追徵其價額。 乙○○犯三人以上共同詐欺取財罪，處有期徒刑壹年。 20 （起訴書附表一編號21） 丙○○ 詐騙集團某不詳成員以暱稱「林靜儀」結識丙○○，嗣後於108年9月間向其佯稱其有亟需用錢需求云云，致丙○○陷於錯誤，於右列時間依指示匯款。 108年10月20日8時12分許，匯款3萬元至申○○上開臺灣銀行帳戶。 Ｂ○○於108年10月12日16時1至2分許，在新北市○○區○○街000號全家便利商店三重福旺店自動櫃員機接續提領左列款項。 丁○○犯三人以上共同詐欺取財罪，處有期徒刑壹年貳月。未扣案之犯罪所得新臺幣參佰元沒收，於全部或一部不能沒收或不宜執行沒收時，追徵其價額。 申○○犯三人以上共同詐欺取財罪，處有期徒刑壹年。 21 （起訴書附表二編號1） 宇○○（告訴人） 詐騙集團某不詳成員以暱稱「陳雨萱」結識宇○○，嗣後於108年7月間向其佯稱其有亟需用錢需求云云，致宇○○陷於錯誤，於右列時間依指示匯款。 108年10月1日10時56分許，匯款20萬元至Ｃ○○之中國信託銀行帳號000-000000000000號帳戶。 Ｃ○○於108年10月1日14時23分許，在新北市○○區○○○路000號中國信託蘆洲分行提領左列款項。 丁○○犯三人以上共同詐欺取財罪，處有期徒刑壹年肆月。未扣案之犯罪所得新臺幣貳仟元沒收，於全部或一部不能沒收或不宜執行沒收時，追徵其價額。 Ｃ○○犯三人以上共同詐欺取財罪，處有期徒刑壹年貳月。未扣案之犯罪所得新臺幣貳仟元沒收，於全部或一部不能沒收或不宜執行沒收時，追徵其價額。 22 （起訴書附表二編號2） 巳○○ 詐騙集團某不詳成員於108年7月間佯稱欲與巳○○性交易云云，致巳○○陷於錯誤，於右列時間依指示匯款。 108年10月3日12時21分許，匯款5,000元至Ｃ○○之上開中信銀行帳戶。 宙○○於108年10月3日14時2分許，在新北市○○區○○街000號全家便利商店三重福旺店自動櫃員機提領左列款項。 丁○○犯三人以上共同詐欺取財罪，處有期徒刑壹年貳月。未扣案之犯罪所得新臺幣伍拾元沒收，於全部或一部不能沒收或不宜執行沒收時，追徵其價額。 Ｃ○○犯三人以上共同詐欺取財罪，處有期徒刑壹年。 宙○○犯三人以上共同詐欺取財罪，處有期徒刑壹年。 23 （起訴書附表二編號3、5） 酉○○（告訴人） 詐騙集團某不詳成員以暱稱「佳琦」結識酉○○，嗣後於108年10月間向其佯稱其可投資操盤獲利云云，致酉○○陷於錯誤，於右列時間依指示匯款。 ①108年10月7日9時34分許、9時36分許，分別匯款5萬元、5萬元至Ｃ○○之上開中信銀行帳戶。 ②108年10月31日9時20分許，匯款20萬元至Ｃ○○之上開中信銀行帳戶。 ③108年11月12日9時37分許、9時39分許，分別匯款5萬元、5萬元至Ｃ○○之上開中信銀行帳戶。 ④108年11月28日11時48分許、11時50分許，分別匯款5萬元、4萬元至Ｃ○○之上開中信銀行帳戶。 ⑤108年12月2日12時0分許、12時01分許，分別匯款5萬元、5萬元至Ｃ○○之上開中信銀行帳戶。 ⑴某姓名不詳之成年男子於108年10月7日12時21分許，在新北市○○區○○○路0段000號統一超商飛龍門市自動櫃員機提領左列①之款項。 ⑵Ｃ○○於108年10月31日11時34分許，在新北市○○區○○○路000號中國信託蘆洲分行提領左列②之款項。 ⑶Ｃ○○於108年11月12日13時38分許，在新北市○○區○○○路000號中國信託蘆洲分行提領左列③之款項。 ⑷Ｃ○○於108年11月28日13時49分許，在新北市○○區○○○路000號中國信託蘆洲分行提領左列④之款項。 ⑸Ｃ○○於108年12月2日14時56分許，在新北市○○區○○○路000號中國信託蘆洲分行提領左列⑤之款項。 丁○○犯三人以上共同詐欺取財罪，處有期徒刑壹年肆月。 24 （起訴書附表二編號4） 子○○（告訴人） 詐騙集團某不詳成員以暱稱「李欣怡」結識子○○，嗣後於108年11月間向其佯稱其可投資香港鼎盛發集團獲利云云，致子○○陷於錯誤，於右列時間依指示匯款。 108年11月27日15時26分（起訴書誤載為「11時48分」，應予更正）許，匯款5萬元至Ｃ○○之上開中信銀行帳戶。 楊盷璉於108年11月28日2時17分（起訴書誤載為「1時14分」，應予更正）許，在新北市○○區○○路0段00號中國信託北新莊分行提領左列款項。 丁○○犯三人以上共同詐欺取財罪，處有期徒刑壹年貳月。未扣案之犯罪所得新臺幣伍佰元沒收，於全部或一部不能沒收或不宜執行沒收時，追徵其價額。 楊盷璉犯三人以上共同詐欺取財罪，處有期徒刑壹年。未扣案之犯罪所得新臺幣伍佰元沒收，於全部或一部不能沒收或不宜執行沒收時，追徵其價額。 
附表二：（原起訴書附表二編號3至5）
編號 被害人 詐騙手法 匯款時間 匯款金額 匯入帳戶 提領時間 提領金額 提領地點 提領人 1（即附表一編號23①、②、③） 酉○○ （提告） 以LINE暱稱「佳琦」佯稱與告訴人交友，投資福信財富公司由「佳琦」操盤云云 108/10/7 9:34 5萬元 中國信託銀行帳號000-000000000000號帳戶（戶名Ｃ○○） 108/10/7 12:21 10萬元 新北市○○區○○○路0段000號統一超商飛龍門市 不詳男子    108/10/7 9:36 5萬元         108/10/319:20 20萬元  108/10/31 11:34 20萬2,000元 新北市○○區○○○路000號中國信託蘆洲分行 Ｃ○○    108/11/129:37 5萬元  108/11/12 13:38 13萬元      108/11/129:39 5萬元      2（即附表一編號24） 子○○ （提告） 以「李欣怡」之身分佯稱與告訴人交友，投資香港鼎盛發集團云云 108/11/2715:26（起訴書誤載為「11：48」，應予更正） 5萬元  108/11/28 02:17（起訴書誤載為「1時14分」，應予更正） 12萬元 新北市○○區○○路0段00號中國信託北新莊分行 楊盷璉 3（即附表一編號23④、⑤） 酉○○ （提告） 以LINE暱稱「佳琦」佯稱與告訴人交友，投資福信財富公司由「佳琦」操盤云云 108/11/28 11:48 5萬元  108/11/28 13:49 64萬3,000元 新北市○○區○○○路000號中國信託蘆洲分行 Ｃ○○    108/11/28 11:50 4萬元         108/12/2 12:00 5萬元  108/12/2 14:56 44萬6,000元      108/12/2 12:01 5萬元